臺灣高等法院臺南分院刑事判決　　　　　　九十二年度上訴字第一二八六號　　Ｇ
　　　上　訴　人
　　　即自訴人　　丙　○　○
　　　自訴代理人　乙　○　○
　　　被　　　告　甲　○　○
　　　選任辯護人　王　伊　忱　律師
右上訴人因被告偽造文書等案件，不服臺灣臺南地方法院八十九年度自字第一七號中
華民國九十二年九月三日第一審判決，提起上訴，本院判決如左：
      主      文
上訴駁回。
      理      由
一、本件自訴人自訴意旨略以：
    （一）被害人馮何金足過去雖有糖尿病、高血壓疾病，惟健康情形一直良好，且
          身體壯碩，平日均至田裡工作及至市場從事買賣，民國八十七年十一月十
          六日晚間，被害人突有昏睡狀況，家屬即將之送往國立成功大學醫學院附
          設醫院（以下簡稱成大醫院）急診處診療，並由被告即當日急診值班醫師
          甲○○負責診治，其診療流程分述如下：
          （I）八十七年十一月十六日：1.晚上二十一時：被害人被送至成大醫院
                急診部。2.二十一時三十分：被害人恢復意識、四肢活動正常，惟
                有呼吸不順暢、氣喘等現象。3.二十二時：第一次檢驗結果被害人
                肌酸酐８．１、尿素氮７３、高血鉀６．３，顯示腎功能異常，被
                告決定維持１０％葡萄糖點滴做治療及觀察。4.二十二時十分：被
                告對上揭檢驗報告數值懷疑，對家屬表示重新核對，期間被害人家
                屬持續向醫護人員反映被害人有呼吸急促、心臟疼痛、四肢無力、
                坐立不安、身體發熱等不適，護士有前來量血壓、脈博，被告亦有
                前來探視並向被害人家屬告稱該瓶點滴打完後即可返家，日後看門
                診即可等語。5.二十三時十分：護士前來補驗生化，並加驗心臟酵
                素。
          （II）八十七年十一月十七日：1.零時三十分：第二次檢驗結果被害人肌
                酸酐７．９、尿素氮７５、鉀６．６（此項檢驗結果，被告當時並
                未告知家屬）。被害人家屬反應被害人心跳、氣喘厲害，故測量心
                電圖，於做完心電圖後，被告表示被害人情況危急，做病危處理，
                並做中央靜脈導管置放，插管時，被告說：「糟了，就是晚了那二
                個小時。」等語。2.一時二十分：被告要求被害人家屬簽病危通知
                單，被害人家屬請被告說明病情，討論中，被害人被置放於急診室
                ，身上無任何生理監視器，亦無人看護，致被害人停止呼吸而不知
                ，嗣護士發現被害人有異，以手指觸摸被害人鼻部，始發現被害人
                已無呼吸。3.一時三十五分：被告進行急救，被害人恢復心跳、呼
                吸。4.二時二十分：被害人轉入加護病房。5.四時：被害人進行洗
                腎，惟已成植物人。
    （二）由以上被告對被害人治療過程可知，八十七年十一月十六日二十二時，被
          害人首次檢驗結果已顯示腎功能失常，被告並未告知被害人家屬必需洗腎
          治療，其雖有定重新核對、檢驗（recheck），惟卻遲至二十四時三十分
          方有第二次檢驗結果，期間延宕二小時三十分，除１０％葡萄糖點滴外，
          未予被害人任何治療，延誤適當醫療時機，致被害人病危，且明知被害人
          為急診病患，於病危之際身上竟未有任何生理監視器，亦無人看顧，致被
          害人停止心跳、呼吸而不知，發現後雖進行急救，惟被害人已因腦部缺氧
          成為植物人，被告就此結果之發生顯有過失，又本件被害人馮何金足過去
          並無敗血症、肺炎併呼吸衰竭等疾病，因被告之延誤檢驗治療，成為植物
          人後，導致敗血症、肺炎併呼吸衰竭，延至九十年四月十四日亡故，乃被
          告之過失始續引敗血症、肺炎併呼吸衰竭致死亡，是此死亡結果係被告業
          務過失所造成，因認被告犯刑法第二百八十四條第二項之業務過失致重傷
          罪、同法第二百七十六條第二項之業務過失致死罪嫌等語。
    （三）八十七年十一月十六日二十二時，被害人生化檢驗報告結果顯示被害人腎
          功能失常，被告雖有將此結果告知家屬，家屬則反映被害人過往均於成大
          醫院就診，並無腎功能失常現象，從而被告遂參閱該院被害人相關病歷紀
          錄之後向被害人家屬表示如病情惡化，再施以血液透析，目前先以藥物治
          療，並表示Recheck等語，並未告知家屬必需血液透析（即洗腎）治療。
          翌日零時三十分，被害人心跳喘得厲害，作完心電圖後，被告突向家屬表
          示被害人情況危急，即做病危處理，至一時二十分許，要求被害人家屬簽
          病危通知單，並應家屬要求作病情說明，期間俱未告知家屬必需血液透析
          治療，其明知有此疏失，致被害人成為植物人，竟企圖隱瞞，於其職務所
          掌之病歷偽載八十七年十一月十六日二十二時三十分「inform family
          H/D maybe/ consideration but pts family refuse(Hesitation)」（即
          通知家屬或許考慮洗腎，但家屬拒絕而且遲疑），另偽載八十七年十一月
          十七日零時三十分「consider emergent H/D consult Nephrologist
          already but family Refuse & hesitate」（意即考慮緊急洗腎，已諮詢
          腎臟科醫師，但家屬拒絕而且遲疑）。是被告為規避責任，於其醫師業務
          上所作成之文書病歷為上述虛偽記載，影響被害人及家屬之追訴刑事過失
          致重傷罪責暨民事損害賠償請求，顯已足生損害於被害人及家屬，因認被
          告又犯刑法第二百十五條之業務登載不實罪嫌等語。
二、按犯罪事實應依證據認定之，無證據不得推定其犯罪事實。又不能證明被告犯罪
    者，應諭知無罪之判決，刑事訴訟法第一百五十四條、第三百零一條第一項分別
    定有明文。再認定被告有罪之事實，應憑證據，如未能發現相當之證據，或證據
    不足以證明，自不能以推測或擬制之方法，以為裁判之基礎。且認定犯罪事實所
    憑之證據，其為訴訟上之證明，須達於通常一般人均不致有所懷疑，而得確信其
    為真實之程度者，始得據為有罪之認定，倘其證明尚未達到此一程度而有合理之
    懷疑存在時，尚難為有罪之認定基礎；苟積極證據不足以為不利於被告事實之認
    定，即應為有利於被告之認定，更不必有何有利之證據，最高法院三十年上字第
    八一六號、四十年台上字第八六號、七十六年台上字第四九八六號分別著有判例
    可資參照。
三、訊據被告甲○○固不否認於上開時間為被害人急診之內科值班住院醫師，並為被
    害人施行醫療行為及填寫被害人急診病歷等事實，惟矢口否認有何醫療過失及業
    務上登載不實犯行，辯稱：被害人送進成大醫院時昏迷指數為五分，惟家屬沒有
    向伊反應被害人曾經在成大醫院就醫，只是說被害人沒有腎臟病史，伊即予抽血
    檢驗，第一次抽血檢驗結果被害人肌酸酐８．１、尿素氮７３、高血鉀６．３，
    顯示腎功能異常，伊就有告知被害人肌酸酐指數非常高，需要血液透析，但家屬
    質疑被害人沒有腎臟病史，而拒絕血液透析，伊並未告訴被害人家屬說打完點滴
    就可以出院，伊有做十二導層心電圖，並先後做了兩次血液測試，伊是抽完血才
    作心電圖，第一次檢驗結果就有高血鉀，另伊把病人移到緊急觀察區，病人就在
    伊就診位置面前一公尺的地方，目測可以觀察到，而且醫護人員還有另外三位護
    士，一直有幫被害人量血壓，血液透析不是伊能夠決定，伊只能建議，應由是會
    診的腎臟科醫師決定，半夜也是一樣，而且還要有病患家屬同意書，當時伊建議
    血液透析，但家屬反對，所以只能一直用藥物控制，至被害人之病歷伊均依當時
    之情況，據實記載，絕無偽造等語。
四、程序方面：按犯罪之被害人得提起自訴，但無行為能力或限制行為能力或死亡者
    ，得由其法定代理人、直系血親或配偶為之，刑事訴訟法第三百十九條定有明文
    。而刑法第二百十五條之業務上登載不實罪，既以業務上登載不實之結果，足以
    生損害於公眾或他人者，為其成立之要件，則該罪所保獲之法益，自不限於公眾
    之利益，若個人有直接受害之情形，仍非不得提起自訴；又自訴人得否提起自訴
    ，應依自訴狀所訴事實，自訴人是否為被害人為準，不得以經調查結果，被告無
    被訴犯罪事實，為自訴人不得提起自訴之根據。查被害人於八十八年九月三日經
    原審裁定為禁治產人，並由自訴人任被害人之監護人，有原審八十八年度禁字第
    六十號民事裁定一件在卷可參，是自訴人係被害人之法定代理人無誤。本件自訴
    人以被告於其業務上作成之病歷上為不實之登載，致被害人權益受害，而自訴被
    告涉犯刑法第二百十五條之罪，依上揭說明，此部分自訴自屬合法。辯護人於原
    審以：「病歷之偽造非屬治療行為，與病人之病情變化無因果關係。縱認自訴人
    所言，自訴人之病情惡化係出於被告之延誤治療，但病歷之書寫並非病程變化之
    因素，故病歷之偽造與否，自訴人並非受害人，本件自訴顯不合法」等語，惟自
    訴人是否得以提起本件自訴，應以自訴意旨所載之各項犯罪事實，自訴人是否為
    直接被害人為斷，而本件自訴人係被害人之法定代理人，其自訴意旨所指被告涉
    犯業務登載不實罪嫌，所侵害者除社會法益外，被害人之個人法益亦同時受害，
    其確為直接受害人無誤，辯護人徒以病歷登載不實與被害人病情之變化無因果關
    係，而認被害人非本件業務上登載不實罪之受害人，不得提起自訴，容有誤會，
    合先敘明。
五、被告涉犯業務過失致重傷罪及業務過失致死罪嫌部分：
    （一）按犯罪之被害人得提起自訴，但無行為能力或限制行為能力或死亡者，得
          由其法定代理人、直系血親或配偶為之，刑事訴訟法第三百十九條第一項
          定有明文。惟刑法第二百八十四條第二項業務過失致重傷罪，依同法第二
          百八十七條規定須告訴乃論，而告訴乃論之罪，其告訴應自得為告訴之人
          知悉犯人之時起，於六個月內為之，又告訴或請求乃論之罪，已不得為告
          訴或請求者，不得再行自訴，不得提起自訴而提起者，應諭知不受理判決
          。刑事訴訟法第二百三十七條、第三百二十二條、第三百三十四條亦分別
          定有明文。查本件被害人於八十八年九月三日經台灣台南地方法院（下稱
          台南地院）裁定違禁治產人，並由上訴人任被害人之監護人乙節，有台南
          地院八十八年度禁字第六十號民事裁定附卷可按（詳原審卷(一)第九頁），
          故上訴人於八十八年十二月三十一日提起自訴時為被害人之法定代理人，
          應可認定，惟上訴人所指被告涉犯刑法第二百八十四條第二項業務過失致
          重傷害罪部分，依刑法第二百八十七條規定既須告訴乃論，則上訴人即應
          自八十七年十一月十七日時起六月個月內，就此部分對被告提起自訴，然
          上訴人卻遲至六個月以後之八十八年十二月三十一日始就此部分提起自訴
          ，揆諸前開說明，上訴人之告訴既已逾期，難謂合法，惟此部分嗣因自訴
          人於提起業務過失傷害罪訴訟期間，被害人於九十年四月十四日亡故，故
          追加自訴認被告另涉犯刑法第二百七十六條第二項業務過失致死罪嫌，而
          按過失致人於死罪之成立，係以過失行為與死亡結果間，有相當之因果關
          係為其要件，故如因行為人之過失行為，先致被害人受傷，再因該傷致死
          ，或因該傷致病，因病致死，即因原傷參入自然力後助成病死之結果者，
          均難謂無相當之因果關係，自應依過失致人於死罪論處，倘若被害人因該
          過失行為受傷後，另因罹患他病致死，所患之病與原傷毫無關聯，非屬原
          傷加入自然力所致者，則其因果關係業已中斷，祇能論以過失傷害罪（最
          高法院八十七年度台上字第三四一七號判決意旨參照）。被告被訴過失致
          重傷及過失致死之犯行，為一過失行為所生之不同加重結果，為加重結果
          犯實質上一罪，故應就最重之過失致死之加重結果審究，合先敘明。
    （二）查本件被害人已於九十年四月十四日死亡，而直接導致被害人死亡之疾病
          ，係「敗血症」及「肺炎併呼吸衰竭」，有被害人死亡證明書在卷可憑（
          詳原審卷(二)第三十頁），然被害人產生敗血症及肺炎併呼吸衰竭，是否與
          被告之醫療行為間有相當因果關係乙情，業經原審向行政院衛生署醫事審
          議委員會函請鑑定，並經該署於九十一年五月二十七日以衛署醫字第○九
          一○○三四六八六號函檢附醫事審議委員會第九○三三五號鑑定書認定：
          「病人於八十八年四月八日出院，為植物人狀態，至九十年三月三十一日
          病人因休克至台南市立醫院住院，經診斷為營養不良、貧血、腹水、糖尿
          病、上消化道出血、肺炎及敗血症。九十年四月十四日病人因敗血症、肺
          炎併呼吸衰竭逝世。肺炎及敗血症乃因遭細菌感染，若病患營養不良、貧
          血、糖尿病、植物人等狀態等，因免疫力降低，均使人易受感染，但無法
          以此論定植物人狀態為肺炎及敗血症致死之原因。故醫師甲○○以前之醫
          療行為與病患馮何金足之事後死亡結果間，並無因果關係。」（附於原審
          卷(二)第一五一—一五三頁），可見被害人嗣因敗血症及肺炎併呼吸衰竭死
          亡，與被告之醫療行為間，難認有相當因果關係。自訴人就上開情形再聲
          請向台灣大學附屬醫院函查鑑定，惟行政院衛生署醫事審議委員會已就本
          案有關之錫安護理之家照護紀錄、新樓基督教醫院病歷、臺南市立醫院病
          歷、國立成功大學醫學院附設醫院病歷等資料詳為審酌而為明確之鑑定，
          本院核無必要，並予敘明。
    （三）至上訴人以行政院衛生署醫事審議委員會鑑定結果，認被告未及時建議對
          病人施以血液透析，醫療過程有疏失，此部分縱認被告有疏失，乃屬過失
          致重傷罪之範疇，而此部分已逾告訴期間，已如上述，依法亦不得再予追
          訴。本案被害人之死亡既與被告甲○○之醫療行為無因果關係，自難論以
          被告業務過失致死罪責，此外又查無其他任何積極之證據，足認被告有上
          述犯行，因此原審以不能證明被告犯罪而諭知無罪之判決，核無不合。
六、被告涉犯業務登載不實罪嫌部分：
    （一）上訴人認被告涉有刑法第二百十五條之業務登載不實罪嫌，無非係以被害
          人於八十七年十一月十六日二十二時許第一次抽血檢驗結果即已顯示腎功
          能失常，被告雖有將此結果告知家屬，然並未告知家屬必需血液透析，翌
          日凌晨零時三十分，亦未告知家屬必需血液透析，竟於其職務所掌之病歷
          專用紙八十七年十一月十六日二十二時三十分紀錄偽載「inform family
          H/D maybe/consideration but pts family refuse (Hesitation)」（即
          通知家屬或許考慮洗腎，但家屬拒絕而且遲疑），另於八十七年十一月十
          七日零時三十分紀錄偽載「consider emergent H/D consult Nephrologi
          st already but family Refuse & hesitate」（意即考慮緊急洗腎，已
          諮詢腎臟科醫師，但家屬拒絕而且遲疑）等情為論據。
    （二）查被告確有於被害人之急診病歷上紀載上開文字等情，為被告所不爭執，
          並經原審向成大醫院調取上開急診病歷核閱屬實，惟按刑法第二百十五條
          之業務登載不實罪，以從事業務之人，明知為不實之事項，而登載於其業
          務上作成之文書，足以生損害於公眾或他人者，為其構成要件，故被告是
          否確有自訴意旨所指業務上登載不實行為，當繫之於是否有證據足資證明
          被告於案發當時即八十七年十一月十六日二十二時三十分許及八十七年十
          一月十七日零時三十分許並未建議被害人家屬施行血液透析治療，另被害
          人家屬亦根本無遲疑及拒絕等情，且該證據須達於通常一般之人均不致有
          所懷疑，而得確信其為真實之程度，經查：
          （I）自訴人指稱被告於八十七年十一月十六日二十二時許，確有將被害
                人第一次抽血檢驗結果顯示被害人腎功能失常之情形告知家屬，渠
                等則反映被害人過往均於成大醫院就診，並無腎功能失常現象，被
                告乃參閱該院被害人相關病歷紀錄並向被害人家屬表示如病情惡化
                ，再施以血液透析等語（詳見八十八年十二月三十一日自訴狀），
                核與被告於成大醫院八十八年二月十二日函覆自訴代理人馮耀弘之
                附件說明中所陳「晚間約十時二十分檢驗初步結果顯示病患腎功能
                異常（肌酸酐值高達８．１）血鉀偏高（數值６．３）及貧血（血
                紅素值８．８）。當時即把此異常檢驗結果告知家屬，並告知家屬
        若病情持續惡化，或有接受透析治療之必要。再度詢問病史，家屬
                認為病患並無腎臟功能異常之病史，並對初步檢驗結果質疑」等經
                過情形大致相符，有成大醫院八十八年二月十二日八八成附醫企字
                第○四三二號書函可按（附於原審卷一第八十頁），況被告於第一
                次檢驗後，因家屬懷疑檢驗結果，故再做第二次檢驗，亦據上訴人
                之兄馮耀弘於原審供稱：「那日我們送到成大，他翻完病歷就說腎
                不好的問題，我們說病歷都在成大，所以雙方都同意之即再做檢驗
                ：：」（詳原審卷一第四十八頁），益證被告所辯：於八十七年十
                一月十六日十時至十時二十分之間，確有告知被害人家屬檢驗結果
                顯示被害人腎功能異常，並表示被害人或有施以血液透析之必要，
                而斯時被害人家屬亦有向被告表示被害人並無腎臟病史等語無訛，
                否則即勿須再做第二次檢驗之必要，是上訴人質疑被告既於前開函
                覆自訴代理人馮耀弘之附件說明中自陳「告知家屬若病情持續惡化
                ，或有接受透析治療之必要」等語，顯見當時被告並未認有做血液
                透析之必要，不可能告知被害人須做血液透析云云，惟上開說明係
                事後補述，並非當時之狀況，且第二次檢驗結果，被害人病情較第
                一次檢驗更為嚴重，被害人家屬猶拒絕做血液透析，第一次檢驗既
                存懷疑，家屬更不可能接受做血液透析，被告殊無偽造第一次家屬
                不接受做血液透析之病歷之必要，亦難執此，即為被告不利之認定
                。復參以血液透析為一侵襲性之治療，有其危險性及併發症，依一
                般醫學倫理，一定要得到病人或家屬之書面同意才可以施行，如果
                沒有得到同意書，醫師未對病患施行血液透析導致病情惡化，乃符
                合醫療倫理，與醫療技術毫無關係，此有行政院衛生署醫事審議委
                員會第0000000號鑑定書一件在卷可按（附於原審卷三第五
                十二頁），雖自訴代理人於本院調查時陳稱：第一次檢查報告出來
                ，家屬僅有「質疑」，並未明白表示「拒絕」施行血液透析治療，
                然觀諸被害人之急診病歷上係記載「inform family H/D
            maybe/consideration but pts family refuse (Hesitation)」（
                意即：通知家屬『或許』考慮洗腎，但家屬拒絕而且遲疑），核與
                自訴人所稱被告僅稱如病情持續惡化，『或有』接受透析之必要等
                節大致相符，已難認為被告有何登載不實之犯行。且依當時情況判
                斷，被害人家屬既曾向被告表示被害人從無腎臟病史，則被告因此
                認為被害人家屬係在質疑檢驗結果，且未同意伊施行血液透析之建
                議，而於病歷如此記載，此亦僅係被告與被害人家屬間認知上之差
                異，尚乏積極證據可以證明被告主觀上確有不實登載之故意。
          （II）上訴人指稱被告並未告知被害人家屬第二次抽血檢驗結果，渠等根
                本無從拒絕洗腎云云，惟上訴人既自陳被告於第一次血液檢驗報告
                出來後，即有向被害人家屬表示如病情惡化將施以血液透析，且因
                被害人家屬質疑檢驗報告之正確性而再複檢，則於八十七年十一月
                十七日零時三十分，應被害人家屬質疑之第二次檢驗報告出來，且
                被害人家屬亦反應被害人心跳、氣喘厲害之際，被告豈有可能反而
                不再對被害人家屬建議血液透析，顯與常情有違。參以證人即案發
                當日大夜班護理人員左蜀玉於原審結證稱：「交班時，史方瑛告訴
                我，朱醫師有交代，病患有洗腎之可能，而且我有看到病歷有記載
                ，家屬沒有確定、答應要洗腎：：我當時確實有看到朱醫師有在病
                歷上詳細記載上開事項：：病患推進診間後，朱醫師有對家屬提及
                洗腎之事，他並有以電話與腎臟科劉醫師聯繫，我不確定是什麼時
                間。當時朱醫師解釋報告後，並給家屬病危通知單，請家屬簽名，
                並說有洗腎之必要。印象中，家屬不簽名：：」（詳原審卷第四十
                二頁、第四十三頁），另證人即成大醫院腎臟科醫師劉信良結證稱
                ：「（問：當天有無接到朱醫師通知病患須洗腎？）有的，當天自
                下午五時，至翌日早上八時由我值班，接近凌晨左右，他第一次打
                電話向我報告病人的狀況，並告訴我病人家屬拒絕洗腎，因家屬質
                疑抽血報告，我建議朱醫師應該使用哪些藥物，以便降低鉀離子。
                朱醫師先後打兩次呼叫器給我，他沒有照會單給我，都是口頭聯絡
                。第二次，朱醫師也告訴我病患家屬拒絕洗腎：：」等語（詳原審
                卷(二)第四十六頁、第一二八頁、第一二九頁）、上訴人於本院陳稱
                ：「：：我母親在滴點滴就坐立不安，到做心電圖時就說病危有說
                要洗腎，沒有告訴我們什麼，但他有打電話十幾分鐘可能與腎臟科
                醫師聯絡。」（詳本院九十二年十二月十一日筆錄），可見於第二
                次血液檢驗報告出來後，被告客觀上應確曾對被害人家屬提及洗腎
                乙事，且被告當時主觀上亦確實認為被害人家屬之反應係拒絕而且
                遲疑，故被告復於其職務所掌之病歷專用紙八十七年十一月十七日
                零時三十分紀錄「consider emergent H/D consult Nephrologist
                already but family Refuse & hesitate」（意即考慮緊急洗腎，
                已諮詢腎臟科醫師，但家屬拒絕而且遲疑），縱與被害人家屬的認
                知或真意有違，亦難認有偽造之故意。
          （III）原審復委請行政院衛生署醫事鑑定委員會以其專業立場並參酌被告
                於八十七年十一月間病歷之記載方式，判斷被害人急診病歷上之「
                inform family H/D maybe/consideration but pts family
                refuse refuse (Hesitation)」、「consider emergent H/D
                consult Nephrologist already but family Refuse & hesitate
                」等字，是否係事後補填載？該會函覆稱「病歷之第二頁最後二行
                有關建議病人施行血液透析一段和前文較無關連，因在此之前之病
                歷中無病人之腎臟功能之敘述，此時（１６日２２：３０）也沒有
                提出為何要施行血液透析之原因。然而病歷之第四頁前三行有關建
                議病人施行血液透析之記載合於醫學常理，在此時（１７日００：
                ３０）病人已經確定有腎衰竭及高血鉀，甲○○醫師已於此時針對
                可能立即致命的高血鉀治療：如給予靜脈注射利尿劑、胰島素、葡
                萄糖水、碳酸氫鈉、及口服緩瀉劑等。施行血液透析為對抗高血鉀
                之重要治療，此時建議病人血液透析符合醫療常規，至於是否事後
                補填，本會無從判斷」，有行政院衛生署九十二年四月十一日衛署
                醫字第○九二○二○○四六五號書函檢送之該署醫事審議委員會第
                0000000號鑑定書一份在卷可參（附於原審卷三第五十一頁
                ）。再參酌被害人案發當日之急診病歷原本，均係接續書寫，並無
                加填或修補之痕跡，亦無從認定上開有關建議病人施行血液透析等
                文字，確係被告事後補填。
    （三）綜上所述，被告所辯並無偽造病歷之記載一節，應可採信，其他又查無積
          極證據足資認定被告有業務上登載不實之犯行，此部分之犯罪亦屬不能證
          明，依法應為無罪之諭知。
七、原審審理結果，認被告之犯罪不能證明，而為被告無罪之諭知，經核與法並無不
    合，上訴人上訴意旨，仍執前詞，指摘原判決不當，為無理由，應予駁回。
據上論斷，應依刑事訴訟法第三百六十八條，判決如主文。
中    華    民    國      九十三      年      一      月      二十      日
  臺灣高等法院臺南分院刑事第五庭
                                      審判長法官  楊    明    章
                                            法官  沈    揚    仁
                                            法官  戴    勝    利
右正本證明與原本無異。
如不服本判決，應於判決送達後十日內向本院提出上訴狀，其未敘述理由者並應於提
出上訴狀後十日內向本院補提理由書（應附繕本)。
                                       法院書記官  李    珍    鳳
中    華    民    國      九十三      年      一      月      二十      日
